臺灣臺南地方法院臺南簡易庭民事裁定
111年度南簡聲字第31號
聲  請  人  張晉福  

            施淑美  
上列聲請人與相對人陳麗梅間請求侵權行為損害賠償事件(109年
度南簡字第584號)，聲請人聲請交付法庭錄音光碟，本院裁定如
下：
    主    文
聲請駁回。
聲請程序費用由聲請人負擔。
    理    由
一、按當事人及依法得聲請閱覽卷宗之人，因主張或維護其法律
　　上利益，得於開庭翌日起至裁判確定後6個月內，繳納費用
    聲請法院許可交付法庭錄音或錄影內容。前項情形，依法令
　　得不予許可或限制聲請閱覽、抄錄或攝影卷內文書者，法院
　　得不予許可或限制交付法庭錄音或錄影內容。法院組織法第
　　90條之1第1項前段、第2項分別定有明文。次按，言詞辯論
    筆錄內，應記載辯論進行之要領。法院得依當事人之聲請或
　　依職權，使用錄音機或其他機器設備，輔助製作言詞辯論筆
　　錄。其辦法，由司法院定之。民事訴訟法第213條第1項前段
　　及第213條之1亦有明定。又法庭錄音之目的在輔助製作筆錄
　　，以提升筆錄製作之效率及正確性，並非取代筆錄，訴訟當
　　事人如爭執筆錄記載與法庭實際進行情形不符，應具體指明
　　相異之處，聲請法院核對法庭錄音，據以更正或補充筆錄以
　　為救濟。是當事人聲請法院交付法庭錄音光碟，自不得逾越
　　錄音係為輔助製作筆錄特定目的之必要範圍，且須具有正當
　　合理之關聯，始認聲請有法律上利益。
二、聲請意旨略以：聲請交付本院109年度南簡字第584號請求侵
　　權行為損害賠償事件（下稱系爭案件）全部庭期開庭內容之
　　法庭錄音光碟等語。
三、經查，聲請人雖為系爭案件當事人，且為依法得聲請閱覽卷
　　宗之人，而本件亦無得不予許可或限制聲請閱覽、抄錄或攝
　　影卷內文書。惟法庭程序專以筆錄證之，聲請人聲請交付系
　　爭案件全部庭期之錄音光碟，並無敘明本件各次審判期日筆
　　錄記載就民事訴訟法第213條所規定之各項言詞辯論筆錄應
    記載之事項有何缺漏之處，況所有庭訊內容既經本院作成筆
　　錄，聲請人依民事訴訟法第242條第1項規定聲請閱覽當日筆
　　錄即為已足，縱聲請人閱覽後認筆錄記載與法庭實際進行情
　　形不符，亦應具體指明法院筆錄不符之處，聲請法院核對法
　　庭錄音，據以更正或補充筆錄以為救濟，尚無聲請交付法庭
　　錄音光碟之必要。此外，聲請人亦未表明本件聲請法庭錄音
　　光碟有何「主張或維護其法律上利益」之正當理由，其聲請
　　核與前開規定之要件並不相符，是聲請人聲請交付法庭錄音
　　光碟，於法不合，應予駁回。
四、爰裁定如主文。 
中　　華　　民　　國　　111 　年　　5 　　月　　20　　日
                    臺南簡易庭  法  官  張家瑛
以上正本係照原本作成。
如對本裁定抗告須於收受裁定正本後10日內向本院提出抗告狀，
並應繳納抗告費新台幣1,000元整。
中　　華　　民　　國　　111 　年　　5 　　月　　20　　日
                                書記官  陳雅婷